臺灣高雄地方法院交通事件裁定　　　　　　　　　 九十三年度交聲字第一六九號
　　原處分機關　高雄市政府
　　異　議　人
　　即受處分人　甲○○
右列受處分人因違反道路交通管理處罰條例案件，對於高雄市政府九十三年四月十五
日所為之處分（原處分案號：高市府交裁字第裁三二─Ｂ00000000號），聲
明異議，本院裁定如左：
    主  文
原處分撤銷。
甲○○汽車駕駛人，行經有燈光號誌管制之交岔路口闖紅燈，處罰鍰新臺幣壹仟捌佰
元，並記違規點數參點。
    理  由
一、異議意旨略以：異議人即受處分人甲○○收受高雄市政府以異議人於民國九十二
    年十月二十八日七時五十五分許，騎乘車號ＸＷＢ─九九八號重型機車，行經高
    雄市○○路時，駕車行經有燈光號誌管制之交岔路口闖紅燈，違反道路交通管理
    處罰條例第五十三條之規定，處罰鍰新臺幣（下同）一千八百元之違反道路交通
    管理事件裁決書，惟承辦員警當時並不在場，僅憑案發現場執勤員警提供之資料
    分析研判，即認異議人闖越紅燈，過於輕率，況且，該案發現場執勤員警於本件
    交通事件發生時，應係背對異議人。為此，不服原處分，爰依法聲明異議等語。
二、按汽車駕駛人，行經有燈光號誌管制之交岔路闖紅燈者，處新臺幣一千八百元以
    上五千四百元以下罰鍰；又汽車駕駛人，有違反道路交通管理處罰條例第五十三
    條之規定者，除依原條款處罰鍰外，並予記違規點數三點，道路交通管理處罰條
    例第五十三條、第六十三條第一項第三款分別定有明文。經查：
    (一)異議人於九十二年十月二十八日七時五十五分許，駕駛前揭重型機車，行經高
      雄市○○路與大中路口時，闖越紅燈，為於現場執勤之員警吳承容親眼目睹之
      事實，業據證人即於該處執勤之員警吳承容於本院訊問時結證在卷，復有高雄
      市政府警察局舉發違反道路交通管理事件通知單影本、高雄市政府警察局交通
      警察大隊九十三年一月二十日高市警交五字第○九三○○○○二八一號函影本
      各一份附卷可參，足認異議人確有違反道路交通管理處罰條例第五十三條規定
      之事實，應堪認定。
    (二)至異議人雖以前揭異議事由置辯，並請求送請其他單位鑑定。惟查：(1)違反道
      路交通管理事件之舉發，僅須確有證據資料足認有違反道路交通管理處罰條例
      之違規行為存在，即可舉發，本不以承辦警員親眼目睹為必要，此觀之違反道
      路交通管理事件統一裁罰基準及處理細則第二十五條之三第一項、第二項明定
      「公路主管或警察機關受理民眾檢舉違反道路交通管理事件，應即派員查證，
      經查證屬實者，應即舉發，並將處理情形回復檢舉人」、「前項檢舉違規證據
      係以科學儀器取得，足資認定違規事實者，得逕行舉發之」亦可明瞭。是本件
      承辦員警依據案發現場執勤員警之證言，認定異議人應有違規事實，因而製單
      舉發，自無不當。(2)又案發現場執勤之員警吳承容於右揭時地親眼目睹異議人
      闖越紅燈之事實，業據證人吳承容於本院訊問時結證屬實，異議人辯稱：該案
      發現場執勤員警於本件交通事件發生時，應係背對異議人云云，顯與事實不符
      ，不足採信。(3)本件待證事實已臻明瞭，自無送請其他單位鑑定之必要，併此
      敘明。
三、綜上所述，異議人確有違反道路交通管理處罰條例第五十三條之行為，原處分機
    關依道路交通管理處罰條例第五十三條之規定，對汽車駕駛人即異議人各裁處罰
    鍰新臺幣一千八百元，核無不當，惟未依同條例第六十三條第一項第三款之規定
    並予記違規點數三點，尚有未洽。是異議人之異議雖無理由，然原處分既有前揭
    瑕疵而無可維持，即應由本院撤銷原處分，自為裁罰如主文第二項所示，以期適
    法。
四、據上論斷，應依道路交通案件處理辦法第二十條前段，裁定如主文。
中      華      民      國    九十三    年    五     月     三十一      日
                                臺灣高雄地方法院交通法庭
                                    法  官    伍逸康
右正本證明與原本無異。
如不服本裁定，應於裁定送達後五日內，向本院提出抗告狀。
                                    書記官    吳月華
中      華      民      國    九十三    年    五     月     三十一      日
